【裁判字號】    92,易,173
【裁判日期】    920814
【裁判案由】    傷害
【裁判全文】
臺灣臺東地方法院刑事判決                          九十二年度易字第一七三號
    公  訴  人  臺灣台東地方法院檢察署檢察官
    被      告  丙○○
    被      告  丁○○
右列被告因傷害案件，經檢察官提起公訴（九十二年度偵字第九００號），本院判決
如左：
    主  文
丙○○傷害人之身體，處有期徒刑伍月，如易科罰金以參佰元折算壹日；又共同傷害
人之身體，處有期徒刑伍月，如易科罰金以參佰元折算壹日；應執行有期徒捌月，如
易科罰金以參佰元折算壹日。
丁○○共同傷害人之身體，處有期徒刑伍月，如易科罰金以參佰元折算壹日。
    事  實
一、丙○○、丁○○二人於民國（下同）九十二年二月九日凌晨三時二十七分許，酒
    後步行經過臺東縣卑南鄉○○村○○路三十二號「中信商店」前時，葉孟江向於
路邊擺攤之乙○○借用打火機，乙○○回答沒有打火機，丙○○不知何故，竟基
    於傷害之犯意，先出拳毆打乙○○之頭部後，再以路邊之手推車撞擊乙○○，並
    拉扯乙○○，乙○○遭毆打後，隨即喊叫救命，其夫甲○○聽聞後，便上前制止
    丙○○。不料，丙○○又另起傷害之犯意，欲出拳毆打甲○○，並將甲○○壓倒
    在地上，但隨即反遭甲○○壓制於地上。此時，丁○○見狀，便上前詢問甲○○
    發生何事，甲○○告知丙○○毆打其妻乙○○，其要報警處理，丁○○則請求甲○○原諒丙○○，但甲○○不為所動，丁○○眼見請求無效，竟基於與丙○○共
    同傷害甲○○之犯意聯絡，從後方出拳毆打甲○○之嘴角及胸部，並將甲○○拉
    倒在地。丙○○在甲○○倒地後，隨即爬起，並與丁○○共同毆打甲○○。乙○○見狀，便在一旁拉扯丁○○及丙○○二人，並大喊救命。此時，正好沈金城及
    許文獻駕車經過上址，便下車制止，警方據報後，亦趕至現場。乙○○因丙○○
    之毆打而受有頭部外傷併頭皮血腫、右足挫傷及右手腕挫傷等之傷害；甲○○則
    因遭丙○○及丁○○之共同毆打而受有頭部外傷、胸部挫傷、右手腕挫傷及右嘴
    角擦傷等之傷害。
二、案經被害人乙○○及甲○○訴由臺東縣警察局臺東分局報請臺灣臺東地方法院檢
    察署檢察官偵查起訴。
    理  由
一、訊據被告丙○○及丁○○二人均矢口否認上開犯行，丙○○辯稱：我當時喝醉了
    ，什麼都不記得云云；丁○○則辯稱：我當時見到丙○○被告訴人甲○○壓在地
    上，我就推開甲○○，然後查看丙○○有無受傷，甲○○竟突然毆打我的頭頂及
    右眼部位，我就一直護著丙○○到警方到場，並沒有毆打甲○○云云。
二、惟查：右揭犯罪事實業據告訴人乙○○及甲○○指訴綦詳，而乙○○、甲○○於
    案發後至馬偕紀念醫院臺東分院接受急診治療，乙○○受有頭部外傷併頭皮血腫
    、右足挫傷及右手腕挫傷等之傷害；甲○○則受有頭部外傷、胸部挫傷、右手腕
    挫傷及右嘴角擦傷等之傷害，有馬偕紀念醫院臺東分院九十二年二月九日出具之
    第九二一０三二、九二一０三三號診斷證明書可憑。又參以被告丁○○所供述之
    案發經過及證人沈金城於警訊中證稱：我當時看到丙○○用手打甲○○，甲○○
    被打倒在地（見臺東分局刑案偵查卷宗第九頁背面警訊筆錄）；林哲榮證稱：我
    有看到乙○○與人拉扯之情形，是一矮胖著黑色衣服之男子與乙○○在我店門口
    拉扯等語（見前卷第十一頁背面警訊筆錄）；證人許文獻於偵訊中結證稱：當天
    開吉普車載朋友從內溫泉走知本的街上要回台東市．．．．我有看到一個女孩子
    在喊救命，之後就看到三個男子在地上疊在一起，一個壓一個，之後我就打電話
    報警等語（見偵查卷第三四頁至第三五頁正面偵訊筆錄），亦足認告訴人所言非
    虛，被告二人於事實欄所載時、地確有與甲○○發生毆打及被告丙○○有拉扯並
    毆打乙○○之情事，被告二人所辯顯屬畏罪避重就輕之詞，核無可採，本件事證
    明確，被告二人犯行堪以認定。
三、核被告丙○○、丁○○所為，均係犯刑法第二百七十七條第一項之傷害罪。被告
    二人就毆打甲○○部分，有犯意聯絡及行為分擔實施，為共同正犯。又被告丙○○於毆打告訴人乙○○之時，並無法預見告訴人甲○○會前來制止，故其事後再
    與被告丁○○共同毆打甲○○之行為，顯係另行起意，其所犯二次傷害犯行，應
    予分論併罰。爰分別審酌被告丙○○、丁○○之犯罪動機、目的、手段、被害人
    所受傷害程度及其等犯罪後之態度等一切情狀，被告丙○○量處如主文第一項所
    示之刑並定其應執行刑，另諭知宣告刑及執行刑如易科罰金之折算標準；被告丁○○則量處主文第二項所示之刑，並諭知如易科罰金之折算標準，以資懲戒。
據上論斷，應依刑事訴訟法第二百九十九條第一項前段，刑法第二十八條、第二百七
十七條第一項、第四十一條、第五十一條第五款，罰金罰鍰提高標準條例第一條前段
、第二條，判決如主文。
本案經檢察官林圳義到庭執行職務。
中    華    民    國      九十二      年      八        月    十四      日
                                      臺灣臺東地方法院刑事庭
                                          法  官  陳恒寬
右正本證明與原本無異
如不服本判決應於送達後十日內向本院提出上訴狀
                                          書記官  張夜明
中    華    民    國      九十二      年       八       月     十五     日
附錄本案論罪科刑法條全文
刑法第二百七十七條第一項：傷害人之身體或健康者，處三年以下有期徒刑、拘役或
一仟元以下罰金。


司法院資訊處製作；財團法人民間司法改革基金會備份。
